臺灣板橋地方法院交通事件裁定　　　　 96年度交聲字第985號
原處分機關　交通部公路總局臺北區監理所
異　議　人　乙○○
即受處分人
上列異議人因違反道路交通管理處罰條例案件，對於交通部公路
總局臺北區監理所於民國96年6 月4 日以北監自裁字第裁40-DB0
000000號所為之裁決處分（原舉發案號：桃園縣政府警察局95年
8 月20日桃警局交字第DB0000000 號），聲明異議，本院裁定如
下：
    主  文
異議駁回。
    理  由
一、按汽車駕駛人，在設有禁止臨時停車標誌、標線處所臨時停
    車者，處新臺幣（下同）三百元以上六百元以下罰鍰，道路
    交通管理處罰條例第55條第3 款定有明文。又紅實線設於路
    側，用以禁止臨時停車；設有禁止臨時停車標誌、標線處所
    不得臨時停車，道路交通標誌標線號誌設置規則第149 條第
    1 項第1 款第5 目、道路交通安全規則第111 條第1 項第3
    款亦分別有所規定。
二、原處分意旨略以：本件異議人即受處分人乙○○於民國95年
    8 月20日下午4 時57分許，駕駛車牌號碼為L4-5870 號之自
    小客車（下稱系爭汽車），在桃園縣桃園市○○路324 號前
    繪有紅線路段臨時停車，經桃園縣政府警察局交通隊執勤警
    員當場以桃警局交字第DB0000000 號違反道路交通管理事件
    通知單舉發（下稱舉發通知單）。嗣異議人先行繳納罰鍰後
    依法提出申訴，經交通部公路總局臺北區監理所於96年6 月
    4 日以北監自裁字第裁40-DB0000000號裁決書裁決，裁處異
    議人罰鍰三百元。
三、異議意旨則略以：系爭汽車原係由車主甲○（異議人之姊姊
    ）駕駛至舉發地點，因車主當時正在排隊繳納電話費無法離
    開，見警員取締後便委由同行之異議人處理，異議人亦告知
    警員伊並非實際駕駛系爭汽車之人，警員竟仍予舉發，且導
    致異議人另受無照駕駛之裁罰，爰請求撤銷原處分云云。
四、經查：
(一)本件系爭汽車確實於上開時、地在繪有紅色實線之禁止臨時
    停車路段停車之事實，為異議人所不爭執，並有原舉發機關
    96年5 月15日桃警交字第0960055383號函影本一份附卷可稽
    ，是此部分臨時停車之事實堪以認定，合先敘明。
(二)異議人雖辯稱當時該車係其姐甲○所駕駛及停車，伊並非違
    規行為人云云，然依證人甲○於本院訊問時所證：「（法官
    問：你當時繳的電話門號是幾號？）那支電話本來是停話的
    ，但是我弟弟要給我用，所以我就幫他繳錢。（法官問：你
    自己有大哥大手機的門號嗎？）有。（法官問：當時你弟弟
    只是手機要給你用？）對，所以我才想說要幫他繳。（你手
    機要用的話，把SIM 卡抽出來就好了，為什麼要去繳電話費
    ？）我那時候只有想說多用一個手機，沒有想到可以把卡抽
    換就好。（法官問：後來為什麼沒用？）因為後來想說這樣
    很麻煩，所以我就不用了。」等語（參見本院96年9 月14日
    訊問筆錄第2 、3 頁）觀之，證人甲○原已有行動電話及門
    號可供使用，異議人欲贈予證人甲○使用者應僅係行動電話
    而已。而使用行動電話僅需將電信公司所發給之晶片卡（即
    SIM 卡）插入行動電話中即可，此為一般具使用行動電話經
    驗者均知之常識，異議人及證人姊弟係三、四十餘歲之青壯
    人士，學歷亦至少為高中、五專畢業（參見卷附全戶戶籍資
    料查詢結果），復居住於都會地帶，且依證人甲○所述其仍
    在公司上班，則證人甲○對於上開使用行動電話之常識自應
    知之甚詳，其竟稱為使用該具行動電話而特意去繳納原門號
    之電話費，而繳納後復又未使用過該具行動電話，顯然悖於
    常情，令人難以採信。而異議人在經本院隔離訊問之情形下
    ，卻稱當天係伊自己出電話費，並把錢拿給其姐即證人甲○
    ，更稱當時其姐陪同其進入繳費之原因係為了看手機等語（
    參見上開本院訊問筆錄第4 頁），所述顯與證人甲○有重大
    出入，是渠等是否係因欲規避異議人因本件遭併同舉發之無
    照駕車違規，方刻意強調非異議人駕車，實令人起疑。
(三)本件異議人固係因至該處遠傳電信公司門市繳納電信費用，
    方在該處門前附近臨時停車，舉發員警於卷附桃園縣政府警
    察局96年5 月15日桃警交字第0960055383號函中，即表示當
    時異議人確實向其陳稱在繳交電信費用等語。然依證人甲○
    所述，系爭汽車平日係停放在異議人所居住之臺北縣三峽鎮
    之址，而證人甲○即該車車主平日卻係居住於臺北市○○路
    之址，證人甲○當時是否確實陪同異議人遠赴桃園市繳交電
    話費，已非無疑。即便當日果係證人甲○陪同前往繳費，然
    所繳交者為異議人之電話費，理應異議人本人排隊去繳費，
    證人甲○若係駕駛人，大可在車上等候，並可避免警員開單
    或拖吊。況依異議人所述，其車子當時停放之地點係在該遠
    傳電信門市門口而已，伊係看到警員開單才衝出來（參見上
    開本院訊問筆錄第5 頁），按警員在場開單時，極有可能亦
    有拖吊車在旁準備拖吊，衡情若係證人甲○駕車，更應衝出
    察看，除接受警員開單舉發外，亦可在有拖吊車時，將車開
    走避免受到拖吊，豈有證人甲○仍繼續排隊繳交電話費，而
    推由不開車之異議人衝出之理。是由上情觀之，當時顯然係
    由自內衝出並出示身分證件供警員稽查後開單舉發之異議人
    駕駛系爭汽車及停車，當無疑義。
(四)綜上所述，異議人及證人甲○所述既有不合常理之處，且彼
    此所述有所出入，令人難以採信。而舉發當時既係由異議人
    本人衝出接受員警稽查身分證件，而非證人甲○，衡情當時
    應即係由異議人駕駛該車及停車無疑，異議人上開所辯，洵
    非足採，是本件異議人確有在設有禁止臨時停車標線處所臨
    時停車之事實，應堪認定。據此，原處分機關依道路交通管
    理處罰條例第55條第3 款及違反道路交通管理事件統一裁罰
    基準表之規定，裁處異議人罰鍰三百元，核無不當，本件異
    議為無理由，應予駁回。
(五)至異議人另受有無照駕駛之裁罰，非本件聲明異議效力所及
    ，本院自無從審究，附此敘明。
五、據上論斷，應依道路交通案件處理辦法第20條前段，裁定如
    主文。
中　　華　　民　　國　　96　　年　　12　　月　　28　　日
    　　　　　　　　　交通法庭  法　官 張紹省
以上正本證明與原本無異。
如不服本裁定應於送達後五日內向本院提出抗告狀。
                                書記官 周雅玲
中　　華　　民　　國　　96　　年　　12　　月　　31　　日
